【裁判字號】    97,消債清,25
【裁判日期】    980110
【裁判案由】    清算程序
【裁判全文】
臺灣嘉義地方法院民事裁定  97年度消債清字第25號
聲  請  人  甲○○○○○○
上列當事人因消費者債務清理事件聲請清算，本院裁定如下：
    主  文
債務人林念慈自中華民國九十八年一月十日上午十時起開始清算
程序，並同時終止清算程序。
    理  由
一、按債務人不能清償債務或有不能清償之虞者，得依本條例所
    定更生或清算程序，清理其債務，消費者債務清理條例（下
    稱本條例）第3條定有明文。再按債務人於法院裁定開始更
    生程序或許可和解或宣告破產前，得向法院聲請清算；法院
    開始清算程序之裁定，應載明其年、月、日、時，並即時發
    生效力；而債務人之財產不敷清償清算程序之費用時，法院
    應裁定開始清算程序，並同時終止清算程序，復為本條例第
    80條、第83條第1項、第85條第1項所明定。
二、本件債務人主張：其有不能清償債務情事，前雖曾依金融主
    管機關協調成立之中華民國銀行公會會員辦理消費金融案件
    無擔保債務協商機制，以書面向最大債權銀行安泰商業銀行
    請求協商債務清償方案，但因債務人無法負擔任何還款條件
    ，致協商不成立，債務人因赴日10年，無相關資歷，就業困
    難，並無收入，債務人目前係由胞姐陳雅雪扶養，債務人又
    未經法院裁定開始更生程序或許可和解或宣告破產，爰向鈞
    院聲請清算等語。
三、經查：債務人目前積欠債務達新台幣69萬9,210元，有債務
    人提出之債權人清冊、財團法人金融聯合徵信中心當事人查
    詢個人資料回覆書可證；而債務人主張其因不能負擔任何還
    款條件，致協商不能成立之情，有安泰商業銀行民國97年11
    月24日民事陳報狀所附之前置協商不成立通知書、銀行公會
    前置協商還款方案試算表及通話記錄各1份在卷可稽；又債
    務人並無收入，名下亦無任何財產乙情，亦有本院依職權調
    閱之債務人稅務電子閘門財產所得調件明細表2紙可佐，均
    可認定。從而，債務人主張其有不能清償債務情形，應可採
    信。此外，本件又查無債務人有本條例第6條第3項、第8條
    或第82條第2項所定駁回清算聲請之事由存在，債務人聲請
    清算，應屬有據。再查，本件債務人並無任何收入及資產，
    已如前述，自堪認債務人之財產不敷清償清算程序之費用，
    且亦無進行清算程序之必要，爰依上開規定裁定開始本件清
    算程序，同時終止清算程序，爰裁定如主文。
中    華    民    國    98    年    1    月    10     日
              民事第一庭    法      官  張鶴齡
上為正本係照原本作成。
開始清算程序之裁定不得抗告，如不服同時終止清算程序之裁定
，應於裁定送達後10日內，以書狀向本院提出抗告，並繳納抗告
費新臺幣1千元。
中    華    民    國    98    年    1    月    10    日
                            書  記  官  馮澤文


司法院資訊處製作；財團法人民間司法改革基金會備份。
